【裁判字號】    89,易,2310
【裁判日期】    890929
【裁判案由】    詐欺
【裁判全文】
臺灣高雄地方法院刑事判決                        八十九年度易字第二三一號
    公  訴  人  臺灣高雄地方法院檢察署檢察官
    被      告  乙○○
右列被告因詐欺案件，經檢察官提起公訴（八十八年度偵緝字第一五一六號），本院
判決如左：
    主  文
乙○○意圖為自己不法之所有，以詐術使人將本人之物交付，處拘役參拾日。
    事  實
一、乙○○意圖為自己不法之所有，基於詐欺之犯意，於民國八十七年三月二十七日
    ，至設於高雄市三民區○○○路二二五號之「富都機車行」，向該店實際負責人
    丙○○佯稱以動產擔保附條件買賣之方式，購買車牌號碼ＸＶＣ─九七九號重機
    車，約定除頭期款繳付新台幣（下同）七千元外，其餘價款六萬三千五百元，自
    八十七年四月三十日起，每月一期，分十二期繳納，致丙○○陷於錯誤，而售予
    並交付上開機車。詎乙○○繳付頭期款及定金八千元，而取得上開機車後，即拒
    未繳付任何分期款項，且逃匿無蹤，丙○○遍尋無著，始知受騙。
二、案經富都機車行即丙○○訴由台灣高雄地方法院檢察署檢察官偵查起訴。
    理  由
一、訊據被告乙○○固不否認有於右揭時、地向告訴人丙○○即富都機車行以動產擔
    保交易附條件買賣之方式購買車牌號碼ＸＶＣ─九七九號重機車乙輛，僅繳付頭
    期款及定金，並未繳付任何分期款項之事實不諱，惟辯稱：伊購買上開機車係為
    上、下班使用，後因老闆倒了，沒拿到工資，且亦無工作，又於事後發生車禍，
    對方未為賠償，故無法繳付分期款項云云。惟查：
  (一)被告確有於右揭時、地向告訴人丙○○即富都機車行以動產擔保交易附條件買賣
    之方式購買車牌號碼ＸＶＣ─九七九號重機車乙輛，僅繳付頭期款及定金，並未
    繳付任何分期款項之事實，業據被告坦承不諱，核與告訴人代理人丙○○及甲○
    ○於偵查及本院調查程序中指述情節相符，復有附條件買賣契約書乙份、上開機
    車行車執照乙紙及本票十二紙（均為影本）附卷可稽，是被告此部分之自白核與
    事實相符，堪信為真實。
  (二)據被告於本院調查程序中供稱：伊係於八十七年十月間發生車禍等語，而被告係
    應自八十七年四月三十日起，繳付上開機車之分期價款，縱使被告確曾於八十七
    年十月間發生車禍，惟此六個月期間，被告均未繳付分期價款，是被告顯非因發
    生車禍，始無力繳付價款，故被告所辯：係因發生車禍，對方未為賠償，故無法
    繳付分期款項云云，顯係事後推諉之詞，不足採信。又被告於繳付頭期款及定金
    ，取得上開機車後，即未再繳付任何分期款項，且事後亦未與告訴人連絡，或讓
    告訴人依約取回該機車，此經被告所自承；職是，被告於購買該車時，顯係意圖
    為自己不法所有，其有詐欺之故意甚明。從而，本件事證明確，被告上開犯行堪
    以認定。
二、核被告乙○○所為，係犯刑法第三百三十九條第一項之詐欺取財罪。爰審酌被告
    正值壯年，不思以正當工作賺取金錢，竟貪圖不勞而獲之財物為本件犯行，惟事
    後已與告訴人達成民事和解，有和解書乙份在卷可稽，犯罪之手段、所生危害，
    及犯後態度等一切情狀，量處如主文所示之刑。
據上論斷，應依刑事訴訟法第二百九十九條第一項前段，刑法第三百三十九條第一項
，罰金罰鍰提高標準條例第一條前段，判決如主文。
本案經檢察官陳登燦到庭執行職務。
中      華      民      國      八十九    年      九    月    二十九    日
        臺灣高雄地方法院刑事第六庭
                                      審判長法  官  莊崑山
                                            法  官  李怡諄
                                            法  官  洪榮家
右為正本，係照原本作成。
如不服本判決，應於送達後十日內，向本院提出上訴狀。
                                            書記官  黃中旗
中      華      民      國      八十九    年      九    月    二十九    日
附錄本案論罪科刑法條全文：
刑法第三百三十九條第一項
  意圖為自己或他人不法之所有，以詐術使人將本人或第三人之物交付者，處五年以
  下有期徒刑、拘役或科或併科一千元以下罰金。


司法院資訊處製作；財團法人民間司法改革基金會備份。
